Inventaris van het archief van Johan de Witt, raadpensionaris van Holland, 1653-1672
Nationaal Archief, Den Haag
- Particuliere missiven, H
  - Missiven aan De Witt, H.1
    - Missiven afkomstig van personen, H.1.1
      - Personen die hun missive hebben ondertekend, H.1.1.1
        - G
          - Groot, Pieter de -, 2554-2555
            - 1663-1670, 2555
          - Grovestine, J. van -, 2556
          - Gruiwardt, Ferdinand -, 2557
          - Guesont, Jordaan -, 2558
          - Gught, Maximiliaen van der -, 2559
          - Gurtzgen, Johan Hendrick van -, 2560
        - H
          - Haen, Claes de -, 2561
          - Haer, Jan van der -, 2562
          - Haersolte, Arend Jurrien van -, 2563-2565
            - 1651-1652, 2563
            - 1658-1659, 2564
            - 1661-1669, 2565
          - Haersolte, Arent Jurrien -, Rudolf van Lange en Herdrik Woltsen, 2566
          - Halewijn, Alewijn van -, 2567
          - Halkett, Maurits -, 2568
          - Hallart, Amory de -, 2569
          - Halling, Johan -, 2570
          - Hamarens, N.N. -, 2571
          - Hamel, Nicolaas -, 2572
          - Hamel, Nicolaas -, Reynier Foeyt en Hendrik Moreelse, 2573
          - Hanan, Jeanne de -, 2574
          - Hanecop, Cornelis -, 2575
          - Hart, Cornelis -, 2576
          - Hasselaer, Gerard -, 2577
          - Hasselaar, Gerard - en Jacob van Beveren, 2578
          - Hasselt tot Hasselrade, Joost Wilhelm Frederick, baron van -, 2579
          - Haye, H. la -, 2580
          - Heden, Pieter van -, 2581
          - Hegelsom, C. de -, 2582
          - Heidanus, Abraham -, 2583
          - Heimbach, Peter van -, 2584
          - Helleman, J. van -, 2585
          - Hellemont, Gerrit van -, 2586
          - Herbers, Petrus -, 2587
          - Herten, Pieter -, 2588
          - Hertoghe, Anna de -, 2589
          - Hesselt van Dinter, And. -, 2590
          - Hessen-Darmstadt, Frederik van -, 2591
          - Heuckelom, Willem van -, 2592
          - Heussen, J. van -, J. Hamel en Abraham d’ Aevedon, 2593
          - Hey, W. -, 2594
          - Heyde, Cornelis de -, 2595
          - Heymbach, Margaretha van Lochorst, geboren Van -, 2596
          - Hiliglame, Johan -, 2597
          - Hinoijossa, Alexander de -, 2598
          - Hoboken, Nicolaas -, 2599
          - Hoeufft, Diederik - de jonge, 2600
          - Hoeufft, Diederik - de oude, 2601
          - Hoeufft, Jan -, 2602
          - Hoey, Matthijs van -, 2603
          - Hohenlohe-Schillingfürst, Ludwig Gustav graaf van -, 2604
          - Hohenlohe-Weikersheim, Sigfried graaf van -, 2605
          - Hoijer, W. -, 2606
          - Holstein, Bernhard hertog van (Sleeswijk-) -, 2607
          - Honert, Johan van den -, 2608
          - Honywood, Robert -, 2609
          - Hooft, Catharina -, 2610
          - Hooft, Henrick -, 2611
          - Hooft de jonge, J. -, 2612
          - Hoogeveen, Cornelia van -, 2613
          - Hoogeveen, Gerard van -, 2614
          - Hooghen, C. -, 2615
          - Hoolck, Gijsbrecht van der -, 2616
          - Hoorn, Anna van -, 2617
          - Hoorn, N.N. -, 2618
          - Hoorn, Simon van -, 2619
          - Hoornbeek, Johannes -, 2620
          - Hoost tot de Rees, Coenraad van -, 2621
          - Hoppevelt, Willem -, 2622
          - Horen, Jacomo van -, 2623
          - Horn, Andries van der -, 2624
          - Horne, Johan Belgicus graaf van -, 2625
          - Horne, N.N., graaf van -, 2626
          - Horne, Willem Adriaan II van -, 2627
          - Horst, Ewout van der - en Maria Verschuer, 2628
          - Hortesius, N.N. -, 2629
          - Hottingeni, Joh. Henricus -, 2630
          - Houttuyn, Johan -, 2631
          - Houttuyn, Johan -, Lambert Schorel, en Vincent Brouwer, 2632
          - Hove, Bartholomeus van -, 2633
          - Hove, Jacome van den -, 2634
          - Hove, Melchior ten -, 2635
          - Hove, Nicolaas ten -, 2636
          - Hove, Nicolaas ten - en Gijsbert de Witt, 2637
          - Huuse, Conrad van -, 2638
          - Huybert, Justus de -, 1651-1655; 2639-2640
            - Huybert, Justus de -, 1651-1652, 2639
            - Huybert, Justus de -, 1653-1655, 2640
          - Huybert, Pieter de -, 2641
          - Huydecoper, Johan -, 2642
          - Huygens, Christiaan -, 2643
        - I
          - Iddekinge, Hieronymus Friderich van -, 2644
          - Idsinga, Saecke Alefsz. van -, 2645
          - Imkes, Homerus -, 2646
          - Ingelant, Joan - en J. Wreedenrijck, 2647
          - Inghenhorst, Peter -, 2648
          - Inn und Knyphausen, George Wilhelm baron van -, 2649
          - Inn und Knyphuisen, Rudolf van -, 2650
          - Irgens, Joachim -, 2651
          - Irgens, Joachim Jürgens - en Cornelia Bicker, 2652
          - Isbrands, Johannes -, 2653
          - Iserloo, J. -, 2654
          - Isinck, Adam - en Johan Copes, 2655
          - Isselmuden, Johan van -, 2656
          - Ittersum, Robert van -, 2657
        - J
          - Jacops, Engeltgen -, 2658
          - Jacquet, Martinus -, 2659
          - Jager, Gerard de -, 2660
          - Janot, L. -, 2661
          - Jans, Trijn -, 2662
          - Jansz, Sieuwert -, 2663
          - Joffrey, André de -, Abraham Henni en Pierre Mermilliod, 2664
          - Jonge, D. de -, 2665
          - Jongh, Francois de - en Hugo Boxel, 2666
          - Juchem, Martin van -, 2667
          - Junius, Franciscus -, 2668
        - K
          - Kaiser, Rutger -, 2669
          - Kann, Anthonius -, 2670
          - Katzler, Joseph von -, 2671
          - Kayser, Nanningh -, 2672
          - Keerweer, Pieter -, 2673
          - Keizer, Cornelis -, 2674
          - Kempinch, R.-, 2675
          - Kerckhove, Johan Polyander van den -, 2676
          - Kerckhoven, Willem van den -, 2677
          - Kesselnitz, G. -, 2678
          - Ketting, Willem -, 2679
          - Ketting, Willem - de jonge, 2680
          - Keyser, Abraham J. -, 2681
          - Keysers, Jan -, 2682
          - Kien, Johan -, 2683
          - Kien, Johan - de jonge, 2684
          - Killigrew, William -, 2685
          - Kirkpatrick, John -, 2686
          - Klingenberg, Poul von -, 2687
          - Knijff, Hendrik -, 2688
          - Knijff, Johannes -, 2689
          - Knopt, N.N. -, 2690
          - Koerland, Frederick Casimir Kettler, prins van -, 2691
          - Koerland, Jacob Kettler, hertog van -, 2692
          - Køneken, Jasper -, 2693
          - Korsius, K. -, 2694
          - Kragh, Ottho -, 2695
          - Kramprich von Kronefeld, Daniel Johann -, 2696
          - Kruyck, Cornelis Arense -, 2697
          - Kuerbeeck, Hendrick van der -, 2698
        - L
          - Lampsins, Adriaan -, 2699
          - Lampsins, Geleyn -, 2700
          - [Lams], Willem Gerritsz. -, 2701
          - Lamy van Dunkenny, John -, 2702
          - Langen, Roelof van -, 2703
          - Langewagen, Reinier - en Lucas van Neck, 2704
          - Langewagen, Reinier - en Nicolaas Stellingwerf, 2705
          - Langewagen, Reinier-, Simon Teding Berkhout en Claes Melcnap, 2706
          - Lannoy, Charles de -, 2707
          - Lannoy, Samuel -, 2708
          - Lauder, George -, 2709
          - Lawick, Ernst van -, 2710
          - Lean de Leemputte, Gabriël de -, 2711
          - Leenderts, Pieter -, 2712
          - Leeuw, Francina de -, 2713
          - Leeuwen, D. van -, 2714
          - Leeuwen, Johan van -, 2715
          - Leeuwen, Johan van -, 2716
          - Leeuwen, Theodorus van -, 2717
          - Leevius, Timon -, 2718
          - Leichner, Eckard -, 2719
          - Leidecker, J. -, 2720
          - Lense, Jacob -, 2721
          - Lenze, Pieter -, 2722
          - Lesseins, Charles de Lionne, abbé de -, 2723
          - Libot, N.N. de -, 2724
          - Liefferts, Helena -, 2725
          - Lieftinck, Jacob -, 2726
          - Lievens, Jan -, 2727
          - Lievensz., Jacob -, 2728
          - Ligne, N.N. baron de -, 2729
          - Limburg-Stirum, Maria Magdalena van -, 2730
          - Linde, Coenraedt Dammasz. van der -, 2731
          - Linnicq, Jean Marie van -, 2732
          - Lintelo, Timon Johan van -, 2733
          - Lintelo, Willem van -, 2734
          - Lionne, Hugues de -, 2735
          - Lipstorpius, Daniel -, 2736
          - Lira y Castillo, Don Manuel Francisco de -, 2737
          - Lisola, François-Paul de -, 2738
          - Lloyd, C. -, 2739
          - Lloyd, Godfrey -, 2740
          - Lobs, Jacob -, 2741
          - Lockhorst, Adam van -, 2742
          - Lodensteyn, E. van -, 2743
          - Lodensteyn, Pieter van -, 2744
          - Loefsleger, P. -, 2745
          - Loendersloot, Franck van -, 2746
          - Loges, Johan Diederick van - en Wilhelm de Bruyn, 2747
          - Loocque, E. -, 2748
          - Loon, A. van -, 2749
          - Lopes de Ulhoa, Diego -, 2750
          - Lorsij, Jacob -, 2751
          - Losecaat, G. - en Joh. van Scaghen, 2752
          - Lotharingen, Karel IV van Vaudemont, hertog van -, 2753
          - Louvignies, Landat, baron van -, 2754
          - Lubieniecki, Stanislaw -, 2755
          - Lutzouw, A. -, 2756
        - M
          - Macaré, Pieter -, en Francoisa de Witt, 2757
          - Machwits, Melchior van -, 2758
          - Maecht, D. de -, 2759
          - Maele, Pieter van -, 2760
          - Maertens, R. -, 2761
          - Maijer, Philips -, 2762
          - Maire, Jacob le -, 2763
          - Manley, Roger -, 2764
          - Manmaker, Charles van -, 2765
          - Manson, Brienen -, 2766
          - Marchije, J. -, 2767
          - Mareschal, Susanna -, 2768
          - Mario, Johan Hendrik van -, 2769
          - Matenesse, Adriaan van -, 2770
          - Matenesse, Gijsbert van -, 2771
          - Maulde, Louis de -, 2772
          - Mauregnault, Gilles de -, 2773
          - May, Frederik -, 2774
          - Meelet, Geertruit -, 2775
          - Meelis, Geertruyt -, 2776
          - Meer, Cornelia van der -, 2777
          - Meer, F. van der -, 2778
          - Meer, Johan van der -, 2779
          - Meer, Johan van der -, 2780
          - Meer, Johan van der - en Geertruid Schijvelberg, 2781
          - Meer, Johan van der en Splinter, Aletta, 2782
          - Meer, Maria van der -, 2783
          - Meer, Pieter van der -, 2784
          - Meer, Pieter van der en A. van Meer, 2785
          - Meerman, Dirck - en Jacob van Borssele van der Hooge, 2786
          - Meerman, Johan -, 2787
          - Meerman, Johan - en Coenraad Burgh, 2788
          - Meganck, Elias -, 2789
          - Melcke, D.G. de -, 2790
          - Melckersen, Hendrik -, 2791
          - Mendietta, 2792
          - Menour, Louis de -, 2793
          - Merode, Jan van -, 2794
          - Merode d’Oignies, graaf de -, 2795
          - Merveen, N.N. -, 2796
          - Mey, H. -, 2797
          - Meyden, Johan van der -, 2798
          - Meyer, Heyno -, 2799
          - Mijl, Frederick van der -, 2800
          - Miranda, graaf M. van -, 2801
          - Mispelshoeff, Cornelis Pietersz. -, 2802
          - Molcke, Clas Hebert -, 2803
          - Möller van Griem, David -, 2804
          - Monck, George -, 2805
          - Montbas, Jean Barton de -, 2806
          - Monterey, Juan Domingo Mendez de Haro y Fernández de Córdoba graaf van -, 2807
          - Morgan, Anna -, 2808
          - Morosini, Giovanni -, 2809
          - Mortagne, Jan Bertram de -, 2810
          - Moulart, Wouter -, 2811
          - Muelen, H.D.K. van der -, 2812
          - Muelen, J. van der -, 2813
          - Mulert tot de Leemcule, Boldewijn Jacob -, 2814
          - Muller, Johan Philip -, 2815
          - Müller, Lorenz -, 2816
          - Münster, Christoph Bernard van Galen, bisschop van -, 2817
          - Munster, Jacob van -, 2818
          - Munter, Margaretha -, 2819
          - Muntz, Frans Christoph -, 2820
          - Muys (van Holy), Jan -, 2821
          - Muys van Holy, Arend -, 2822
          - Muysch (?), N.N. -, 2823
          - Mye, Pieter van der -, Arnout van der Mye en David van der Mye, 2824
          - Myle, Adriaan van der -, 2825
        - N
          - Naelhout, Nicolaas -, 2826
          - Namen, Gerart -, 2827
          - Nassau, Frederik van -, heer van Zuylestein, 2828
          - Nassau, Jeanne van -, 2829
          - Nassau, Lodewijk van -, heer van Beverweerd, 2830
          - Nassau, Willem Adriaan van -, heer van Odijk, 2831
          - Nassau-Dietz, Willem Frederik van -, 2832
          - Nassau-Siegen, George Frederik van, 2833
          - Nassau-Siegen, Johan Maurits, prins van -, 2834
          - Nassau-Siegen, Sophia Margaretha van -, 2835
          - Navander, Jacob -, 2836
          - Neck, Lucas van -, 2837
          - Neck, Willem van -, 2838
          - Neel, L. -, 2839
          - Nes, Theodorus van -, 2840
          - Neten, Arent van -, 2841
          - Neven, Jan -, 2842
          - Neykerck, Wichman van -, 2843
          - Nicolai, N. -, 2844
          - Nideck, Gijsbert Rudolphi van -, 2845
          - Niekerck, G. -, 2846
          - Nieupoort, Willem van -, 2847
          - Nieustadt, Jacob van de -, 2848
          - Nijeveen, Arnold van -, 2849
          - Nispen, Adriaen van -, 2850
          - Nispen, Henri van -, 2851
          - Noey, Gerard -, 2852
          - Noirot, Johan -, 2853
          - Noll, A. van -, 2854
          - Nunes da Costa, Jeronimo -, 2855
        - O
          - O’Riordan, C. -, 2856
          - Ogle, Cornelis -, 2857
          - Oliverus, 2858
          - Oliver et Fallang, Nicolaus de -, 2859
          - Ommeren, Roelof van -, 2860
          - Ommeren, Rudolf van -, 2861
          - Oorschot, T. van -, 2862
          - Oosdorp, Thijman -, 2863
          - Oost-Friesland, Justine Sophie von Barby, gravin van -, 2864
          - Oranje, Albertine Agnes prinses van-, 2865
          - Oranje, Willem III prins van -, 2866
          - Ormond, James Butler, markies van -, 2867
          - Oudart, Nicolaas -, 2868
          - Oudemans, Willem Willemszoon, 2869
          - Ouerkinders, Maria -, weduwe van Frans Binnicklook, 2870
          - Ouseel, Jacob -, 2871
          - Outgers, Henrick -, 2872
          - Overtwater, Pieter Jansz -, 2873
          - Oxenstierna, Anna, gravin van -, 2874
        - P
          - Padt Brugge, Robertus -, 2875
          - Paedts, Cornelis -, 2876
          - Paets, Adriaen -, 2877
          - Paffenrode, Johan van -, 2878
          - Pagersticker, Andre Christien -, 2879
          - Pain-et-Vin, Moyses -, 2880
          - Pallandt, Charles baron van -, 2881
          - Pallandt, Elbert Anton baron van -, 2882
          - Pancras, Nicolaes -, 2883
          - Panhuys, Servaas van -, 2884
          - Paraupaba, Antonio -, 2885
          - Parmentier, Antoine Charles -, 2886
          - Parré, N.N. -, 2887
          - Paus, M. -, 2888
          - Pauw, Adriaen -, 2889
          - Pauw, Cornelia -, 2890
          - Pauw, Cornelis -, 2891
          - Peene, Pieter van -, 2892
          - Peletier de Souzy, Michel le -, 2893
          - Pellens, Goswinus -, 2894
          - Pels (?), N.N. -, 2895
          - Perceval, Pieter de -, 2896
          - Pergens, Jacob -, 2897
          - Pergens, Jacob -, Jacobus Reynck en Maerten Albertsz. Roos, 2898
          - Perponcher de Maisonneufve, Willem -, 2899
          - Perponcher Sednitzky, Ferdinand -, 2900
          - Persijn, Maarten (van) -, 2901
          - Persijn, Maarten (van) - en Johanna de Witt, 2902
          - Pesters, Johan -, 2903
          - Pesters, Johan - en Martin de Quade, 2904
          - Petersen, Jacob de - en Catharina Bicker, 2905
          - Pieterse, N.N. -, 2906
          - Pietersen, Bertelmees -, 2907
          - Pijll, Arent -, 2908
          - Pinocci, Hieronim -, 2909
          - Pinseel, Theodorus -, 2910
          - Pinsen van der Aa, Otto -, 2911
          - Piron, B. de -, 2912
          - Place-Machaut, François de la -, 2913
          - Plessis-Gouret, André du -, 2914
          - Pol, Aime de -, 2915
          - Polen, Johan II Casimir Vasa, koning van -, 2916
          - Poll, Jan van de -, 2917
          - Pölnitz, Gerhard Bernhard von -, 2918
          - Pompe van Meerdervoort, Cornelis -, 2919
          - Pompe van Meerdervoort, Mathijs -, 2920
          - Poot, Herman -, 2921
          - Porte, Anthony la -, 2922
          - Poth, Simon Gijsbrechtsz. van der -, Johan Teding van Berkhout, Adriaan Brasser, Abraham Nolthenius, A. van N.N. en Joan Iserman., 2923
          - Pots, Adriaan -, 2924
          - Pott, Claes -, 2925
          - Prins, Christiaen -, 2926
          - Püchler, E. -, 2927
          - Punt, Pieter Hubertsz. -, 2928
        - Q
          - Quack, Jacob -, 2929-2930
            - 1659-1665, 2929
            - 1666-1668, 2930
          - Quaelbergen, Cornelis van -, 2931
          - Quelien, Arthus -, 2932
          - Quickelenburg, Louis van -, 2933
        - R
          - Raad, Georgius de -, 2934
          - Radiets, N.N. des -, 2935
          - Radziejowski, Hieronim -, 2936
          - Raed, Gualter de -, 2937
          - Raephorst, Margaretha van -, 2938
          - Raesfelt tot Twickel, Adolf Hendrik van -, 2941
          - Raesfelt tot Cortenberg, N.N. -, 2939
          - Raesfelt tot Cortenberg, Willem van - en Willem van Goeree, 2940
          - Raet, Abraham de -, 2942
          - Rammazeyn, Johannes -, 2943
          - Rampius, Johannes -, 2944
          - Rasch, N.N. -, 2945
          - Ravens, Samuel -, 2946
          - Rechteren tot Almelo, Zeger van -, 2947
          - Reede van Amerongen, Godard Adriaan van -, 2948
          - Reede van Renswoude, Frederik van -, 2949
          - Reede van Renswoude, Johan van -, 2950
          - Reetz, P. -, 2951
          - Renesse, baron d'Elderen, G. de - en J. de Selys, 2952
          - Renesse, J. van -, 2953
          - Rennet..., N.N. -, 2954
          - Rex, Pouwels Jacobsz - en Franciscus Canter, 2955
          - Reygersberg, Jacob van -, heer van Couwerve, 2956
          - Reygersberg, Jacob van -, heer van Couwerve en Crommon, Marinus van - en, 2957
          - Reynst, Lambertus -, 2958
          - Reynst, Lambertus - en Alida Bicker, 2959
          - Rheinfranck, Mattheus Rudolph -, 2960
          - Rhijn, D. van -, 2961
          - Riccen, Franco -, 2962-2963
            - 1653-1659, 2962
            - 1660-1672, 2963
          - Richard, Vincent -, 2964
          - Richardson, Edward -, 2965
          - Ridder, N.N. de -, 2966
          - Riele, Aert van -, Abraham Nolthenius, Adriaan Cotter en Johan van Almonde, 2967
          - Riemsdijk, Diederik van -, 2968
          - Rijmsdijck, Gillis van -, 2969
          - Rijn, Willem van -, 2970
          - Ringenberg, Dirk van -, 2971
          - Ringenberg, Johan van Staten van -, 2972
          - Ringenberg van Staten, Johan van -, 2973
          - Ripperda, George -, 2974
          - Ripperda, Willem -, 2975
          - Ripperse, N.N. -, 2976
          - Rivecourt, C. de -, 2977
          - Rode van Hekeren, Otto de -, 2978
          - Rodenburg, Christiaan -, 2979
          - Roels, Willem -, 2980
          - Romswinckel, Matthias -, 2981
          - Roos, Maerten Albertsz. -, 2982
          - Roovre, Pieter de -, 2983
          - Rosencrantz, Gundaus -, 2984
          - Rosevinge, Henrik Villumse, en Petrus CHarisius, 2985
          - Rothe, Johannes -, 2986
          - Rottemont, Jean van - nb andere lezing Hellemont, 2987
          - Rottermont, Simon -, 2988
          - Rouck, Lambertus de -, 2989
          - Roueff, Joseph, e.a. -, 2990
          - Rovelli, François -, 2991
          - Royer, J. de -, 2992
          - Royer, Willem -, 2993
          - Rutgers de Jonge, David -, 2994
          - Ruychaver, Willem Conrad -, 2995
          - Ruysch, Floris -, 2996
          - Ruysch, Hendrik -, 2997
          - Ruysch, Jacob -, 2998
          - Ruysch, Nicolaas Coenraedsz. -, 2999
          - Ruysch (van Wayenstein), Pieter -, 3000
          - Ruytenburg, Elisabeth van -, 3001
          - Ruytenburgh, Ernestus -, 3002
          - Ruytenburgh, Willem Quirijnsz. -, 3003
          - Ruyter, David de -, 3004
          - Ruyter, Michiel Adriaensz. de -, 3005-3006
            - 1665-1667, 3005
            - 1668-1672, 3006
        - S
          - Saksen, Johann Georg II, keurvorst van -, 3007
          - Sallengre, Pieter de -, 3008
          - Salm, Frederik Magnus Rijngraaf van -, 3009
          - Sam, Jan Jacobsz. -, 3010
          - Sancey, N. -, 3011
          - Sand, Gerardt van -, 3012
          - Santen, A. van -, 3013
          - Sarasin, Pierre -, 3014
          - Sas, J. -, 3015
          - Sasburg, Thomas van -, 3016
          - Schade, Gaspar -, 3017
          - Schaep, Gerarda -, 3018
          - Schaep, Johan Bernard -, 3019
          - Schagen, A.N. -, 3020
          - Schagen, Cornelis -, 3021
          - Schagen, Gerard -, 3022
          - Schagen Hoogland, Jacobus -, 3023
          - Schele, Rabo Herman -, 3024
          - Schele, Rabo Herman en Johan van der Beecke tot Doornick en Krijtenberg -, 3025
          - Schenck van Nydeggen, Caspar -, 3026
          - Schmitburgh, Otto van -, 3027
          - Schönborn, F. G. von -, 3028
          - Schönborn Buchheim, Melchior Friedrich von -, gezand van de keurvorst-bisschop van Mainz, 3029
          - Schoock, A., 3030
          - Schoock, A. - en Gerrit Jacobsz. Glas, 3031
          - Schoormans, Johan -, 3032
          - Schooten, Frans van -, 3033
          - Schooten, Petrus van -, 3034
          - Schorel, Lambert Adriaensz. -, 3035
          - Schot, Claes -, 3036
          - Schotanus à Sterringa, H. -, 3037
          - Schotel, Joost -, 3038
          - Schrijver, Hendrick -, 3039
          - Schröder, Christian -, 3040
          - Schuer, Sander -, 3041
          - Schulenborch, Johan -, 3042
          - Schuler, (G.) -, 3043
          - Schuler, Johannes-, 3044
          - Schultetus, Petrus -, 3045
          - Schutter, Gerbrandus -, 3046
          - Schuyl, Floerentius -, 3047
          - Schwarzenstein, Christoff Mumm de -, 3048
          - Scott, Walter - of Balwearie, 3049
          - Scot, Willem -, 3050
          - Selys, Francois de -, 3051
          - Sernier genaamd Lagro, Jan -, 3052
          - Sichterman, Wolter -, 3053
          - Sidney, Robert -, 3054
          - Silvercroon, Johan Philip van Blommert -, 3055
          - Simonssen, Jan -, 3056
          - Singendonck, Johan, 3057
          - Siverus, O. -, 3058
          - Sixma, N.N. -, 3059
          - Sixti, Dirck -, 3060
          - Slappecoorn, Ewout -, 3061
          - Slicher, Wigbold -, 3062
          - Slingelandt, Antonia van -, 3063
          - Slingelant, D. van -, 3064
          - Slingelandt, Govert van -, 3065
          - Slingelandt, Govert van -, Pieter Vogelzanck, Pieter de Huybert, Willem van Haren, 3066
          - Sloot, Willem -, 3067
          - Sluyse, W. G. -, 3068
          - Smits, Gerard -, 3069
          - Smits, Gerart -, 3070
          - Smits Heppendorp, Johannes -, 3071
          - Snels, Maria -, 3072
          - Snouckaert van Schauburg, Albert -, 3073
          - Solms, Louise Christine van -, 3074
          - Solms, Mauritz graaf van -, 3075
          - Someren, Johan van-, 3076
          - Sonck, Meyndert -, 3077
          - Sonhius, Johan Barthold -, 3078
          - Sont, Anthony de -, 3079
          - Soop, Dirck -, 3080
          - Sousa de Macedo, Antonio de, 3081
          - Spaens, A.F. van - en Matthias Romswinckel, 3082
          - Spanheim, Fridericus -, 3083
          - Speck, Johannes van der -, 3084
          - Sperwer, Jacob -, 3085
          - Spiegel, Elbert -, 3086
          - Splinter, Pieter -, 3087
          - Spronck, Helena -, 3088
          - Spronssen, Johan -, 3089
          - Stael, M. van -, 3090
          - Stafford, N.N. -, 3091
          - Stavenisse, Marinus -, 3092
          - Steen, B. van der -, 3093
          - Steenlant, Philipe, 3095
          - Steen, Jacob van der -, 3094